

Eleana Liscar Rey Quijada

Programadora

A Coruña, Galicia-España. CP 15003. 644388428

reyeleana@gmail.com 08/09/1990

in https://www.linkedin.com/in/eleanarey

https://eleanarey.github.io

Objetivo profesional

Soy Ingeniero de Sistemas con experiencia y conocimientos en programación en C++, MySQL, Java y en desarrollo de páginas web. Mis objetivos profesionales en el largo plazo están enfocados en consolidar un perfil de Desarrollador Senior Full-stack. Estoy interesada en desarrollar mis habilidades en un ambiente laboral que demande trabajo en equipo, iniciativa y capacidad de organización e investigación.

Experiencia profesional

2018-Act.	Desarrollador Web en Reprex Servicios Informáticos
2017-2018	Desarrollador Web como Freelance
2016-2017	Técnico de Sistemas a nivel de Hardware y Software en

Inversiones Reycus 1083, C.A.

2012-2014 Servicio Técnico de Sistemas Informáticos y Encargada de **Gestiones Administrativas** en Cesoluciones Consultores

Empresariales, C.A. 2009-2016 Comercial Responsable de e-commerce en MercadoLibre,

VE.

Formación Académica

2010-2016 Ingeniería de Sistemas. Universidad Santa María. Caracas-Venezuela.

Formación Complementaria

- 2017 Transformación Digital para el Empleo/Desarrollo web y móvil. Escuela de Organización Industrial (80 horas)
- 2017 **Desarrollo APPs Móviles.** Universidad Complutense de Madrid. (40 horas)
- 2017 **Curso Java.** Sololearn (40 horas)
- 2017 **Curso Javascript.** Sololearn (40 horas)
- 2017 **Curso PHP.** Sololearn (40 horas)
- 2017 Introducción al Desarrollo Web. Instituto de Economía Internacional (80 horas)
- 2017 Itinerario Emprendimiento Actívate. GOOGLE (120 horas)
- 2017 Bitcoin: conceptos, tecnología y usos. UNIMOOC (40 horas)
- 2017 Productividad personal en la era digital. Universidad Sta María la Real (40 horas)

Competencias digitales

Paq. Office	
Google	
Windows	00000
Linux	
Cmd / Bash	••••
HTML5	00000
CCS3	00000
Javascript	
Wordpress	
Java	
C++	
MySQL	••000
SOI Server	

Idiomas



Nivel B1

Competencias laborales

Aprendizaje continuo Orientación a Resultados Innovación Trabajo en equipo Organización y planificación

Otros datos de interés

Inscrita en Garantía Juvenil Disponibilidad Geográfica